臺灣嘉義地方法院民事判決
110年度訴字第8號
原      告  蔡進昇（兼蔡逐之繼承人）

訴訟代理人  吳讚鵬律師
被      告  蔡德同  
訴訟代理人  蔡高達  
被      告  蔡河海  
            蔡明山  
            蔡忠和  

            蔡朴全（兼蔡安之繼承人與蔡安繼承人蔡邱阿月之


            蔡欣怡（兼蔡安之繼承人）


            蔡怡芬（兼蔡安之繼承人）

            蔡怡仁（蔡安之繼承人與蔡安繼承人蔡連振之承受


            蔡國文（兼蔡安之繼承人）

上  一  人
訴訟代理人  蔡林柔  
被      告  蔡宏駿（兼蔡安之繼承人）

            蔡清山（兼蔡安之繼承人）

上  一  人
訴訟代理人  蔡志弘  
被      告  蔡國枝（兼蔡安之繼承人）

            蔡進法（兼蔡安之繼承人）


            朱清梅（兼蔡安之繼承人）

            蔡文豪（兼蔡安之繼承人）

            蔡岢芩（即蔡繐如、兼蔡安之繼承人）

            蔡沛吟（兼蔡安之繼承人）

            蔡萬得（蔡安及蔡新益之繼承人）

            蔡先化（蔡安及蔡新益之繼承人）

            蔡林雀（蔡安及蔡新益之繼承人）

            蔡志銘（蔡安及蔡新益之繼承人）

            蔡麗英（蔡安及蔡新益之繼承人）
            陳蔡麗華（蔡安及蔡新益之繼承人）

            蔡婉芷（蔡安及蔡新益之繼承人）


            林祥禾（蔡安之繼承人）


            林佳卉（蔡安之繼承人）

            林政利（蔡安之繼承人）

            古大秋（蔡安之繼承人）

            古佳健（蔡安之繼承人）

            古佳峰（蔡安之繼承人）


            古雅惠（蔡安之繼承人）


            林淑珠（蔡安之繼承人）


            林淑娟（蔡安之繼承人）

            官金鈴（蔡安之繼承人）

            蔡佩芬（蔡安之繼承人）

            蔡佩芩（蔡安之繼承人）

            林趙罔受（蔡安之繼承人）

            鄭蔡寶珠（蔡安之繼承人）

            蔡英妲（蔡安之繼承人）

            蔡綉鳳（蔡安之繼承人與蔡安繼承人蔡邱阿月之承


            林蔡賢（蔡安之繼承人與蔡安繼承人蔡邱阿月之承



            楊蔡玉女（蔡安之繼承人與蔡安繼承人蔡邱阿月之



            游雅如（蔡安之繼承人與蔡安繼承人蔡邱阿月之承



            游勝雯（蔡安之繼承人與蔡安繼承人蔡邱阿月之承


            蔡金花（蔡安之繼承人）


            蔡美玲（蔡安之繼承人）

            張彩鳳（蔡安之繼承人）


            沈詩怡（蔡安之繼承人）

            沈詩萍（蔡安之繼承人）

            沈詩惠（蔡安之繼承人）

            凃慶和（蔡安之繼承人）

            凃俊宏（蔡安之繼承人）

            凃俊賢（蔡安之繼承人）

            凃佳慧（蔡安之繼承人）

            蔡佩芸（蔡慰之繼承人）

            蔡銀秋（蔡慰之繼承人）

            蔡金燕（蔡帖之繼承人）

            蔡棟    
上  一  人
訴訟代理人  蔡明坤  
被      告  林龍慧  
訴訟代理人  林陳榮梅
被      告  林弘穎  
            石清音  
            蔡進雄（兼蔡逐之繼承人）

            章國娟（蔡逐之繼承人歐陽群正之承受訴訟人）

            歐陽家安（蔡逐之繼承人歐陽群正之承受訴訟人）

            歐陽玉梅（蔡逐之繼承人歐陽群正之承受訴訟人）

            歐陽群宏（兼蔡逐之繼承人）

            蔡献樟（蔡逐之繼承人）


            蔡金讌（蔡逐之繼承人）

            蔡美葳（蔡逐之繼承人）


            蕭蔡秋玲（蔡逐之繼承人）

            蔡秀蘭（蔡逐之繼承人）


            丁瑟琴（蔡逐之繼承人）

            蔡富祥（蔡逐之繼承人）

            蔡政良（蔡逐之繼承人）


            蔡政福（蔡逐之繼承人）

            蔡耀仁（蔡逐之繼承人）


            林芷琪（蔡逐之繼承人）

            林家賢（蔡逐之繼承人）

            張雀燕（蔡逐之繼承人）


            蔡銘輝（蔡逐之繼承人）

            蔡武炫（蔡逐之繼承人）


            蔡玲蘭（蔡逐之繼承人）

            蔡璦竹（蔡逐之繼承人）


            蔡旻卿（蔡逐之繼承人）


            蔡昕語（蔡逐之繼承人）


            蔡佩潔（蔡逐之繼承人）


            歐陽亷（蔡逐之繼承人）

            歐陽群中（蔡逐之繼承人）


            歐陽群文（兼蔡逐之繼承人）


            翁湘貽（蔡逐之繼承人）


            林陳素花（蔡逐之繼承人）

            林美琳（蔡逐之繼承人）


兼上一被告            
訴訟代理人  林鴻敦（蔡逐之繼承人）

            林鴻雯（蔡逐之繼承人）

            林雪莉（蔡逐之繼承人）


            林茂錩（蔡逐之繼承人）

            林義松（蔡逐之繼承人）


            林昀芊（蔡逐之繼承人）

            林國卿（蔡逐之繼承人）

            莊林秀花（蔡逐之繼承人）

            吳寶玉（蔡逐之繼承人林子玄之承受訴訟人）

            林國偉（蔡逐之繼承人林子玄之承受訴訟人）

            林奕利（蔡逐之繼承人林子玄之承受訴訟人）

上列當事人間請求分割共有物事件，本院於民國111年4月19日言
詞辯論終結，判決如下：
    主      文
兩造共有坐落嘉義縣○○鄉○○段000地號、面積815.03平方公尺土
地，同段638地號、面積765.03平方公尺土地，同段640地號
、面積3,758.06平方公尺土地，同段641地號、面積676.72平方
公尺土地，同段649地號、面積946.38平方公尺土地，應合併分
割如附圖一即嘉義縣水上地政事務所民國110年11月29日發給之
土地複丈成果圖所示。
訴訟費用中之12%，由附表一之一所示之當事人按原權利範圍之
比例負擔（公同共有部分則應就該部分連帶負擔）；其中10%，
由附表二之一所示當事人按原權利範圍之比例負擔（公同共有部
分之公同共有人則應就該部分連帶負擔）；其中54%，由附表三
之一所示當事人按原權利範圍之比例負擔（公同共有部分之公同
共有人則應就該部分連帶負擔）；其中10%，由附表四之一所示
當事人按原權利範圍之比例負擔（公同共有部分之公同共有人則
應就該部分連帶負擔）；其中14%，由附表五之一所示當事人按
原權利範圍之比例負擔（公同共有部分之公同共有人則應就該部
分連帶負擔）。
    事實及理由
甲、程序方面
壹、按言詞辯論期日，當事人之一造不到場者，得依到場當事人
    之聲請，由其一造辯論而為判決；前項規定，於訴訟標的對
    於共同訴訟之各人必須合一確定者，言詞辯論期日，共同訴
    訟人中一人到場時，亦適用之，民事訴訟法第385條第1項前
    段、第2項定有明文。查除被告甲甲○○、ｖ○○、甲戌○、戌○○
    、Ｇ○○、亥○○、Ｃ○○外，其餘被告均經合法通知而未於言詞辯
    論期日到場，有本院送達證書、公示送達
公告　　、公示送達證書、言詞辯論筆錄、報到單等在卷可證；
    且核無民事訴訟法第386條各款所列情形，爰依原告之聲請
    ，由其一造辯論而為判
決。貳、次按當事人死亡者，訴訟程序在有繼承人、遺產管理人
    或其他依法令應續行訴訟之人承受其訴訟以前當然停止；第
    168條至第172條及前條所定之承受訴訟人，於得為承受時，
    應即為承受之聲明，他造當事人亦得聲明承受訴訟。又當事
    人不聲明承受訴訟時，法院亦得依職權，以裁定命其續行
訴訟　　，民事訴訟法第168條、第175條及第178條分別定有明
    文。
查：一、被告甲申○○於本件訴訟繫屬中之民國110年4月8日死亡
    ，其繼承人為長女ｙ○○、次女ｔ○○、三女ｓ○○，有民事聲明承
    受訴訟狀、戶籍謄本、繼承系統表（見本院卷二第137至145
    頁、第399頁起）在卷可憑，然ｙ○○、ｔ○○均拋棄繼承，且原
    告對被告ｓ○○具狀聲明承受訴訟等，有民事聲明承受訴訟狀
    、戶籍謄與本院家事事件公告查詢結果在卷可憑（見本院卷
    二第317至319頁），復經調取本院110年度繼字第772號卷核
    閱
無誤。二、被告寅○○即甲未○之繼承人於訴訟繫屬中之110年8月2
    9日死亡，其繼承人為配偶辛○○、長男宇○○、長女申○○；原
    告並具狀聲明承受訴訟，有民事聲明承受訴訟狀、
戶籍謄本　　、繼承系統表等在卷可證（見本院卷二第307至31
5頁）。三、被告甲乙○○○即ｆ○之繼承人於訴訟繫屬中之110年11
    月2日死亡，其繼承人本應為長男ｇ○○、次男甲申○○、三男黃
    國男、長女Ｅ○○、次女甲玄○○、三女Ｖ○○○、四女由游蔡瑞香
    。然三男黃國男因被他人收養而無繼承權，次男甲申○○則先
    於110年4月8日死亡，應由其長女ｙ
○○、次女ｔ○○　　、三女ｓ○○代位繼承；四女游蔡瑞香先於82年6
    月22日死亡，應由其長男Ｔ○○、長女Ｕ○○代位繼承，故ｆ○之繼
    承人甲乙○○○之繼承人應為ｇ○○、ｙ○○、ｔ○○、ｓ○○、Ｅ○○、甲玄
    ○○、Ｖ○○○、Ｔ○○、Ｕ○○共9人，而原告具狀聲明承受訴訟，有
    民事聲明承受訴訟（一）狀、戶籍謄本、戶籍登記簿、繼承
    系統表等在卷可證（見本院卷二第
399至426頁）。四、被告ｂ○○○（兼甲未○之繼承人）於訴
訟繫屬中之110年12　  月1日死亡，其繼承人為其配偶Ｑ
○○、長男Ｘ○○○、長　  女Ｗ○○○，原告並具狀聲明承受
訴訟，有民事聲明承受訴　  訟（二）狀、戶籍謄本、繼承系統
表等在卷可證（見本院卷　 
; 三第5至11頁）。五、則因前開當事人於本件訴訟繫屬中
死亡，應分別由前開繼承　　人繼承，故原告具狀聲明承受訴訟
，揆諸前開規定，自無不　　合，而應予准許，爰裁定命前開各
訴訟繫屬中死亡之當事人　　之繼承人即被告分別承受原當事人
甲申○○、寅○○、甲乙○○　　○、ｂ○○○
之訴訟，續行
本件訴訟程序。
乙、實體方面壹、原告主張：一、坐落嘉義縣○○鄉○○段000地號
    、面積815.03平方公尺土地，同段638地號、面積765.03平
    方公尺土地，同段640地號、面積3,758.06平方公尺土地，
    同段641地號、面積676.72平方公尺土地，同段649地號、面
    積946.38平方公尺土地，為附表一至五所示之人所共有，各
    共有人姓名與其權利範圍則分別如附表一、二、三、四、五
    之共有人姓名欄與權利範圍欄所示（原證1，土地登記第三
    類謄本，
本院卷一第33至97頁）。二、原共有人甲未○於本件起訴前之3
7年5月29日死亡，其權利義　　務本應由其配偶蔡蕭火炎、
長男蔡居楠、次男蔡狄清、三男　　蔡容樹、四男蔡錦慶、五男
蔡錦華、六男蔡錦昌、長女蔡氏　　寶珠、次女林蔡瑞連等9人
繼承，然前開繼承人亦均於本件　　起訴前死亡，而應由再轉繼
承人即附表一之一、二之一、四　　之一所示之甲未○繼承人即
被告與原告所繼承《原證3，繼承　　系統表、戶籍登記簿與戶籍
      謄本
，本院卷一第209頁、第275　　至276頁、第287至350頁
；與臺灣雲林地方法院（下稱雲林　　地院）87年度繼字第91號
      、
第96號卷》。原共有人ｆ○於本　　件起訴前之18年7月9日死
亡，本應由其長男蔡居老、次男蔡　　魯繼承其權利義務，然前
開繼承人亦均於本件起訴前死亡，　　應由再轉繼承人即附表一
之一所示之ｆ○繼承人即被告所繼　　承（原證4，繼承系統表
、戶籍登記簿與戶籍謄本，本院卷　　一第277至280頁、第351
      至4
16頁）。原共有人甲Ｄ○於本件起　　訴前之108年6月12日死
亡，其就附表二、四所示土地之權利　　範圍等權利義務應由被
告即其長女ｎ○○、次女甲Ａ○○繼承　　（原證5，繼承系統
表、戶籍登記簿與戶籍謄本，本院卷一　　第281頁、第417至42
0頁）。原共有人ｑ○於本件起訴前之　　19年4月22日死亡，
繼承開始係在民法繼承編施行前，應依　　當時有效法例即台灣
習慣處理，故其長女蔡氏謹、次女蔡氏　　笑均無繼承權，而其
三女蔡庸有招婿並生有從母姓之長男蔡　　玉順，依當時之習慣
，ｑ○之權利義務本應由蔡玉順1人繼　　承；然蔡玉順於63年8
月17日死亡，其就附表二、四所示土　　地之權利範圍等權利
義務應由長女甲丁○○繼承，故原共有人　　ｑ○就系爭土地之
權利範圍，應由被告甲丁○○繼承（原證6　　，繼承系統表、戶
籍登記簿與戶籍謄本，本院卷一第283頁　　、第421至433頁）
      。
原共有人甲宇○○於本件起訴前之97年10　　月7日死亡，
其長女蔡仙月夭折，故其權利義務應由其配偶　　ｘ○○、長男
甲黃○○、次男ｅ○○、三男蔡志容、四男ｉ○　　○、次女Ｓ○○○、三女甲Ｆ○○繼承；然蔡志容於106年8月　　21日死亡
，其權利義務本應由長女甲辰○○、次女甲巳○○、長　　男甲
卯○○繼承，然甲辰○○、甲巳○○均聲明拋棄繼承（見本院　　10
6年度繼字第1393號卷）；故原共有人甲宇○○就附表四、
　　五所示土地之權利範圍等權利義務應由被告ｘ○○、甲黃○○　　、ｅ○○、ｉ○○、Ｓ○○○、甲Ｆ○○、甲卯○○繼承（原
證　　7，繼承系統表、戶籍登記簿與戶籍謄本，本院卷一第207
      頁　　
、第285頁、第435至444頁）。故系爭5筆土地之所有
權人與　　權利範圍應如附表一之一、二
之一、三之一、四之一、五之　　一（下合稱一之一至五之一）
    所示。三、兩造並無不分割之約定，亦無因物之使用目的而
    不能分割之情事。惟兩造無法達成分割協議，且系爭5筆土
地之共有人多數相同，並均係相鄰之乙種建築用地，為利日後整
    合使用　　，宜合併分割，況原告已取得各筆土地應有部分
    過半數之共有人之同意合併分割（原證2，共有人同意書與
    同意合併分割共有人之持分比例表，本院卷一第99至115頁
    ）。爰請求判決如附圖一即嘉義縣水上地政事務所110年11
    月29日發給之土地複丈成果圖所示，惟附圖一分割方案中編
    號I部分記載為ｂ○○○，因該部分之
應有部分已由被告ａ○○○取得，故該部分亦應分配與被告ａ○○○。四、對被告抗辯之陳述
      ：（一）原告所提111年2月11日（本院收文日期）民事陳
      報狀中所稱Ｑ○○、Ｘ○○○及Ｗ○○○部分非本件當事人，係指637
      地號部分，至
其等為甲未○之繼承人ｂ○○○之承受訴訟人部分，則仍為本件當事
      人。（二）對附圖三即嘉義縣水上地政事務所110年6月22
      日發給之土地複丈成果圖即鑑定結果（本院卷二第159至1
      60頁）無意見。不同意附圖二即嘉義縣水上地政事務所11
      0年9月7日發給之土地複丈成果圖（本院卷二第177至178
      頁）
所示之分割方案，蓋此分割方案之共有人與面積均有更動，與現
    況不符。五、並聲明：（一
）請求判決如
附圖一所示。（二）訴訟費用由兩造按應有部分比例負擔。貳、
      被告方面（壹）被告甲Ｆ
○○以：盼不分實地，由其餘共有人取得
其可分得之土地，再以金錢補償。（貳）被告甲戌○
、ｃ○○○、ａ○○○：一、同意合併分割，同意原告所提分割
方案。　　　二
、不同意附圖二所示之
分割方案，同意原告所提附圖一所示之　　分割方案。（參）被
告Ｆ○○以：一、
同意合併分割，然盼除系爭5筆土地外，其餘共有土地亦一　　
起合併分割。二、
其於訴訟中已取得其他共有人之應有部分，盼可將土
地分在　　一起。　　　（肆）被告林宏穎以：同意
系爭5筆土地合併分割。（伍）被告甲地○○以：同意系爭5筆土地
      合
併分割。（陸）被告ｉ○○：若分割後取得之位置價值較低，盼可
      以金錢補償
。（柒）被告甲Ｃ○○以：以原
告所提分割方案修正後，盼分割如附圖二即所載。（捌）被告甲
    甲○○、ｖ○○以：一、同意採附圖二所示之分割方案（見
本院卷三第135頁）。亦同意附圖一所示之分割方案（見本院卷
    三第13
5頁）。二、被告甲甲○○另以：盼可等其與他人交換或買賣土
地後再進行本件分割。（玖）被告ｒ○○、ｇ○○、甲丑○○、
甲午○○、甲寅○○、甲天○○　　　、庚○○、辰○○、Ｍ○○○、甲○○、甲
      庚○○、Ｇ○○　　　、亥○○、Ｃ○○、Ｅ○○、甲丙○○、甲壬○○、Ｓ○○○則以：
盼可將訴外之其他共有土地合併在本件一起分割。（拾）被告甲
      卯○○以：待
原告分割方案再說
明。　　（拾壹）其餘被告則未於言詞辯論期日到場，亦未提出
書狀作何聲明或陳述。叁、得心證之理由（壹）按各共有人，除
    法令另有規定外，得隨時請求分割共有物　　；但因物之使
    用目
的不能分割或契約訂有不分割之期限者，不在此限，民法第823
    條第1項定有明文。另按共有物之分割　　，依共有人協議
    之方法行之。分割之方法不能協議決定，或於協議決定後因
    消滅時效完成經共有人拒絕履行者，法院得因任何共有人之
    請求，命為下列之分配：一、以原物分配於各共有人。但各
    共有人均受原物之分配顯有困難者，得將原物分配於部分共
    有人。二、原物分配顯有困難時，得變賣共有物，以價金分
    配於各共有人；或以原物之一部分分配於各共有人，他部分
    變賣，以價金分配於各共有人。以原物為分配時，如共有人
    中有未受分配，或不能按其應有部分受分配者，得以金錢補
    償之。以原物為分配時，因共有人之利益或其他必要情形
，得就共有物之一部分仍維持共有。共有人相同之數不動產，除
    法令另有規定外，共有人得請求合併分割　　。共有人部分
    相同之相鄰數不動產，各該不動產均具應有部分之共有人，
    經各不動產應有部分過半數共有人之同意，得適用前項規定
    ，請求合併分割；但法院認合併分割為不適當者，仍分別分
    割之，民法第824條第1、2、3、4、5、6項定有明文。又按
分割共有物，除應斟酌各共有人之意願、利害關係及共有物之性
    質外，尚應斟酌分得部分所得利用之價值　　、經濟效用等
原則。且裁判分割共有物，屬形成判決，法院定共有物之分割方
    法，固應斟酌當事人之聲明及上開
事項等　　，而本其自由裁量權為公平合理之分配，但並不受當
      事人
聲明、主張或分管約定之拘束。查：一、原共有人甲未○於起訴
      前之3
7年5月29日死亡，原共有人ｆ○　　於起訴前之18年7月9日死亡
，原共有人甲Ｄ○於起訴前之108　　年6月12日死亡，原共有
人ｑ○於起訴前之19年4月22日死亡　　，原共有人甲宇○○於起訴前之97年10月7日死亡；與其等之　　繼承人均未
就其等所有系爭土地之權利範圍辦理繼承登記等　　事實，有原
    告所提戶籍登記簿、戶籍謄本與土地登記第一類　　謄本等
    在卷可證，自堪信為真實。且原為被告之甲申○○、寅○○、甲
    乙○○○、ｂ○○○於訴訟繫屬中死亡，其等繼承人未就其等所有
    系爭土地之權利範圍辦理繼承登記。然前開系爭土地之原共
    有人不論於訴訟前或訴訟繫屬中死亡者，其等就系爭土地之
    原權利範圍，應由其等之繼承人當然繼承（指未拋棄繼承之
    人），縱尚未辦理繼承登記，亦為系爭土地之所有權人（詳
    如後述）。而依最高法院70年度第2次民事庭會議決議
與同院69年度台上字第1012號判決要旨（已無判例效力）等實務
    見解，固均認繼承人有數人時，在分割遺產前　　，各繼承
    人對於遺產全部為公同共有；因繼承、強制執行、公用徵收
    或法院之判決，於登記前已取得不動產物權者，非經登記，
    不得處分其物權，民法第1151條、第759條分別定有明文。
    又不動產之共有人中一人死亡，他共有人請求分割共有物時
    ，為求訴訟之經濟起見，可許原告就請求繼承登記及分割共
    有物之
訴合併提起，即以一訴請求該死亡之共有人之繼承人辦理繼承登
      記後，
與原告及其餘共有人分割共有之不動產。然：（一）前開民法第
      823條、第
824條所稱共有人，依學說與實務見　　  解向來固認請求分割
之共有物如為不動產，共有人之應有　　  部分各為若干，以土
      地登記總簿登記者為準（最高法院67　　  年度台上
字第3131號、73年度台上字第4394號裁判要旨均同此見解），亦
      即是否為共有人，在不動產應以登記為準　　　。依學說
      與實務見解向來亦認，法院裁判分割共有物，性質上為共
      有人間應有部分之交換，自屬處分行為，以各共有人之處
      分權存在為前提，故提起分割共有物之訴，參與分割之當
      事人以全體共有人為限，倘言詞辯論終結前有共有人死亡
      時，其繼承人因繼承，固於登記前已取得不動產物權，惟
      非經登記不得處分其物權，則依民法第759條之規定，在
      辦畢繼承登記前，其繼承人仍不
得以共有人身分參與共有物之分割（如最高法院69年度台上字第
      1134號民事判
決，已無判例效力）云云。惟：　&nbs
p;1、前開民法第823條、第824條所稱之共有人，在不動產是否
      　　  應僅以登記為準部分： （1）自文義解釋而言，前
      開民法第823條、第824條所規定之共有人，在不動產並不
      限於登記名義人，若依法（如繼承、強制執行等原因）於
      登記前已取得不動產所有權者，自
為前開所稱之共有人，況依前開條文之規範目的觀之，並無為限
      縮解釋或目的性限縮之必要，本院自不得恣意為之。 （2
      ）自歷史解釋而言，18年11月30日民法第823條之立法理
      由亦認，共有，有依法律行為取得者，有依法律之規定規
      定者，(例如贈與附合混合等是)而共有為一所有權，則其
      喪失之原因，亦與所有權同，(例如標的物滅失是)此事理
      之當然，不另設明文規定。然共有為所有權之變體，不能
      無特別喪失之原因。例如共有人之應有部分，歸共有人之
      一人時，或分割共有物時，其共有之關係消滅是。是自前
      開立法理由觀之，顯見不論共有人取得共有所有權時，係
      依法律行為取得（在不動產須經登記）或依法律之規定（
      在不動產不須經登記），均為民法第823條、第824條所規
      定之共有人，而得
請求分割共有物，並非一概僅以登記為準，即基於法律規定取得
      不動產所有權者，無須登記即取得該不動產所有權。 （3
      ）自論理解釋而言，法院為裁判分割係欲消滅該共有物之
      共有關係，法院就是否為不動產所有人，既得經裁判程序
      認定，該共有人之認定自不限於已登記者為限，而違法限
      縮法院之職權並妨害法律制定裁判分割共有
物之目的。況不動產登記名義人，有時亦有登記無效而非所有人
      等情形，一概
以登記為準，亦與其他法律規定有違。 （4）自體系解釋而言，
      不動產物權，依法律行為而取得、設定　　　、喪失及變
      更者，非經登記，不生效力。因繼承、強制執行、徵收、
      法院之判決或其他非因法律行為，於登記前已取得不動產
      物權者，應經登記，始得處分其物權，民法第758條第1項
      、第759條分別著有規定。則自前開條文規定可知，因繼
      承等原因於登記前即可取得不動產物權，僅係應經登記始
      得處分其物權。是民法第
823條、第824條所稱之共有人，在不動產自不應僅以登記為準，
      而應依
其他相關取得所有權之法條規定認定。 （5）依上述說明，則本
      件前開原共有人已死亡者，
其繼承人依      法繼承取得系爭土地共有權，縱尚未經
登記，亦屬民法第      823條、第824條所稱之共有人，應可認
      定。   2、
就法院裁判分割共有物，其性質是否為處分行為，倘言詞辯論終
      結前有共有人死亡
時，是否應依民法第759條規定　　　，認繼承人在辦畢繼承登
      記前，不得以共有人身分參與共有物之分割部分： （1）
      民法第759條所規定之處分，係指物權行為之處分，而為
      法律行為之一種，不包括債權行為。而自體系解釋而言，
      民法第758條第1項、第759條分別規定依法律行為取得、
      其他非因法律行為取得等態樣，顯見因繼承、法院裁判而
      取得不動產共有權，係非因法律行為取得；實務見解亦認
      民法第759條所規定之法院之判決，係僅指依其宣告足生
      物權法上取得某不動產物權效果之力，恒有拘束第三人之
      必要，而對於當事人以外之一切第三人亦有效力者(形成
      力亦稱創效力)而言，惟形成判決(例如分割共有物之判決
      )始足當之，不包含其他判決在內（最高法院43年度台上
      字第1016號民事判決同此見解，已無判例效力），足見法
      院裁判分割共有物之判決，並非民法第758條第1項規
定之法律行為，自亦非處分之物權行為。從而，法院裁判分割並
      非民法第759條所規定之處分（物權法律行為）。 （2）
      自文義解釋而言，處分行為指直接使某種權利發生、變更
      或消滅之法律行為。而法律行為係一種表示行為，即行為
      人企圖發生一定私法效果而表示其意思。且共有人自共有
      物分割之效力發生時起，取得分得部分之所有權，民法第
      824條之1第1項著規定，前開共有物分割之效力既係法律
      所明定，顯非基於共有人處分行為或意思表示所致；況法
      院裁判分割共有物不受當事人聲明之拘束，其判決結果可
      能亦至少與部分共有人聲明不一致，甚或全部與共有人聲
      明不一致，自難認法院裁判分割係當事人之處分行為，亦
      正因如此，才有前開特別規定民法第824條之1第1項之必
      要。
則前開學說與實務見解認法院裁判分割共有物，性質上為共有人
      間應有部分之交換，自屬處分行為云云，自不可取。 （3
      ）強制執行法第51條第2項規定，實施查封後，債務人就
      查封物所為移轉、設定負擔或其他有礙執行效果之行為，
      對於債權人不生效力。實務見解亦認裁判分割，既係法院
      基於公平原則決定適當之方法分割共有物，自不發生有礙
      執行效
果之問題。顯見自其他法律即強制執行法規定之體系解釋上，亦
      認法院裁判分割，並非債務人即共有人之處分行為。 （4
      ）故依前開文義解釋、體系解釋等可知，前開學說與實務
      見解認法院裁判分割共有物，性質上為共有人間應有部分
      之交換，而屬處分行為，應不可取。至前開學說與實務見
解或基於實務現實上因登記機關之法規範而有不便之處，然行政
      機關之事項應歸行政機
關解決，不宜由法院跨界處理　　　，避免逾越權力分立界線，
      反因法院便宜措施而致行政機關錯失改正因應時機。   3
      、綜上，本院因認前開民法第823條、第824條所稱共有人
      ，在不動產非僅以土地登記總簿登記者為準，僅須確為不
      動產之共有人，均屬之。且法院裁判分割共有物，非屬處
      分行為，
倘言詞辯論終結前有共有人死亡時，其繼承人縱未辦理繼承登記
      ，仍得以共有人身分參與共有物之分割，合先敘明。　 4
      、故附表一至五中所示系爭土地原共有人於起訴前死亡之
      ｆ○、甲未○、甲Ｄ○、ｑ○、甲宇○○，與訴訟繫屬中死亡之甲
      申○○、寅○○、甲乙○○○、ｂ○○○等人雖已死亡，然依前開說
      明，自應由附表一至五中所列各原共有人之繼承人（包含
      承
受訴訟人）繼承，且各該繼承人（如附表一之一至五之一）縱未
      辦理繼承登記，仍得以共有人身分參與本件共有物之裁判
      分割。（二）按請求權基礎之結構型態，有完全性法條、
      不完全性法條及準用、擬制性規定等。完全性法條指一個
      具有構成要件及法律效果之規定而言，例如民法第179條
      規定、第184條第1項規定等為完全性法條，即所謂請求權
      基礎。至不完全性法條中，其一為定義性法條，其功能僅
      在對完全性法條構成要件上所使用之概念加以界限或闡釋
      ；其二為補充性法條，其功能乃在對於一個不確定法律概
      念，尤其是對完全性法條所定之法律效果，予以明確化，
加以補充。從而，不完全性法條既非同時具有構成要件及法律效
      果之規定，尚難據為獨立之請求權基礎，亦即非獨立之訴
      訟標的　　　。次按給付之訴，原告須對被告有私法上之
      請求權存在，而被告對原告有給付之義務，原告之訴權始
      克成
立，否則不得提起給付之訴（最高法院84年度台上字第1688號、
      83年度台上字第558號判決要旨均同此見解）。查：　 1
      、判決實務雖以最高法院70年度第2次民事庭會議決議與6
      9年度台上字第1012號判決（已無判例效力）等為請求權
      基礎，准許原告就已死亡之被繼承人所有土地之權利範圍
      ，請求其繼承人應就被繼承人所遺土地之權利範圍理繼承
      登記。然前開最高法院70年度第2次民事庭會議決議與最
      高法院判決等實務見解，並非前開所稱之完全性法條，尚
      難據為獨立之訴訟標的；且就前開辦理該繼承登記之訴，
      原告對為繼承人之被告並無私法上請求權存在、被告對原
      告亦無給付義務之規定存在，是依前開說明，原告不得對
      該死亡
共有人之繼承人提起請求辦理繼承登記給付之訴。至雖有部分實
      務判決認請求辦理繼承登記為分割共有物之附隨義務云云
      。然： （1）附隨義務為「債之關係」之義務群，傳統上
      採取雙軌制思考模式，亦均認附隨義務屬「契約責任」之
      擴大（附隨義務與民事責任之發展，即其理論史即演進過
      程，有林慧貞著國立台灣大學法律研究所博士論文可參考
      ）。且民法債之關係乃建立在給付義務之上，該給付義務
      即學說所稱主給付義務，亦即債之關係如契約上固有、必
      備並用以決定債之關係如契約類型之基本義務（如契約之
要素）；例如在買賣契約，物之出賣人負交付標的物並移轉所有
      權之義務，買受人負支付買賣價金及受領標的物之義務，
      均屬之　　　。另有從給付義務者，其發生之原因，有基
      於法律明文規定者，如民法第296條所規定之告知義務、
      民法第540條所規定之報告義務；有基於當事人約定者，
      如醫院與所僱用醫師約定該醫師不得自行開業之不作為義
      務
；有基於誠信原則與契約補充解釋者，如房屋出賣人應交付辦理
      所有權移轉登記文件是。故從給付義務具補助主給付義務
      之功能　　　，
而不在於決定債之關係類型，乃在確保債權人利益可獲最大滿足
      ，故得依訴請求之，而與不得以訴請求之不獨立附隨義務
      不同。 （2）請求裁判分割共有物，並非基於法律行為亦
      非基於契約為請求，此與請求裁判協議分割係基於契約之
      約定為請求權基礎者不同。從而，請求裁判分割共有物既
      非基於債之關係，依前開說明，自無附隨義務之可言。況
      通說所認之附隨義務，並不得以訴請求，僅得於債務人不
      履行時請求損害賠償；僅因附隨義務學說體系之不同，其
      定義亦隨之而異；有認附隨義務可以訴請求履行者，往往
      係通說所稱之從給付義務。況附隨義務有各種不同名稱、
      類型，實務見解往往寬鬆遽認係屬附隨義務者，然係何種
      類型之附隨義務，又基
於何種原理而生，均未見論述。故前開部分實務判決認請求辦理
      繼承登記為分割共有物之附隨義務，並無法律依據，自不
      可採。　 2、又民事，法律所未規定者，依習慣；無習慣
      者，依法理，民法第1條著有規定。前開最高法院70年度
      第2次民事庭會議決議或最高法院判決等實務見解雖略謂
      「共有之不動產之共有人中一人死亡，他共有人請求分割
      共有物時，為求訴訟之經濟起見，可許原告就請求繼承登
      記及分割共有物之訴合併提起，即以一訴請求
該死亡之共有人之繼承人辦理繼承登記並請求該繼承人於辦理繼
      承登記後，與原告及其餘共有人分割共有之不動產」云云
      。然： （1）前開決議或判決中所稱「為求訴訟之經濟起
      見」並非前開民法第1條所稱之法律、習慣或法理，前開
      決議本身亦非法律、習慣或實體法之法理，實難據為法律
      適用之法源。況共有人為何得訴請其餘共有人辦理分割共
      有物繼承登記，其私法上之請求權存在依據為何（即法律
      規定為何，若無法律
規定，是否確有該習慣存在？若法律未規定且無該習慣，其法理
適用依據又為
何）？向來未見說明，本屬無據，自難據為法源。 （2）至雖有
部分判決認前開實務作法屬
民法第1條所稱之習慣      云云。然民法第1條所稱之習慣，
係指習慣法而言，須人      人有確信以為法之習慣始足當之，
並非僅以實務見解承認      之事實上習慣即得認係前開所稱習
慣，實務見解之事實上      習慣向有不適法而經廢止或改正者
，自難遽認實務向來見      解係屬習慣法而為法源之一種；是
既無證據足資證明前開      決議或最高法院判決之見解為民法
第1條所稱之習慣，自      無從據為法源。況民事所適用之習
慣，以不背於公共秩序      或善良風俗者為限，民法第2條亦
有規定；而前開決議或      最高法
院判決之見解核與後述之法律規定有違，亦屬背於      公共秩
      序，而無從據為法源。 （3）最高法院69年度台上字第11
      66號、88年度台上字第1053號判決要旨等見解，亦均認依
      土地法第73條第1項及土地登記規則第120條第1項規定，
      遺產之繼承登記，得由任何繼承人為全體繼承人聲請繼承
      登記，故繼承人應不得起訴請求其他共同繼承人協同辦理
      遺產繼承之登記，如有繼承人起訴為此請求，法院自應以
      其欠缺權利保護之必要為由予以判決駁回；則為何得許可
      請求繼承登記與分割共有物或分割遺產之訴合併提起？其
      法源依據為何？亦難合理說明。且「為求訴訟之經濟起見
      」而准合併提起訴訟，係指數訴均得各自提起民事訴訟，
      然因訴訟經濟考量，而准其合併提起而言，而依前開說明
      ，既不得單獨起訴請求其他共同繼承人協同辦理遺產繼承
      登記，自亦不得合併提起，故應認於分割共有物或分割遺
      產之訴訟中，共有人不得併訴
請其餘共有人辦理分割共有物繼承登記或辦理分割遺產繼承登記
      ，較為適法。且依後述說明，為共有人之原告亦無前開請
      求權。 （4）土地權利變更登記，應由權利人及義務人會
      同聲請之；其無義務人者，由權利人聲請之；其係繼承登
      記者，得由任何繼承人為全體繼承人聲請之；但其聲請，
      不影響他繼承人拋棄繼承或限定繼承之權利。繼承人為二
      人以上，部分繼承人因故不能會同其他繼承人共同申請繼
      承登記時，得由其中一人或數人為全體繼承人之利益，就
      被繼承人之土地，申請為公同共有之登記；其經繼承人全
      體同意者，得申請為分別共有之登記，土地法第73條第1
      項、土地登記規則第120條第1項分別著有規定。則由前開
      規定與前開所述之最高法院69年度台上字第1166號、88年
      度台上字第1053號判決等實務見解觀之，共有人之原告應
      不得訴請其餘共有人或繼承人辦理分割共有物繼承登記或
      分割遺產繼承登記，因其餘共有人或繼承人並無此義務，
      辦理前開繼承登記之義務人應為地政機關。至前開共有人
      中之一人
申請登記之對象即義務人既為地政機關，而非其餘共有人或繼承
      人，若有糾紛，亦非私法上之糾紛，自非民事法院所轄之
      範疇。　 3、故本件原告雖未同時請求前開已死亡之系爭
土地共有人之繼承人
辦理繼承登記，於法自屬有據；且未辦理繼承登記部分，本院自
    應以前開已死亡共有人之繼承人為所有權人　　　，亦如前
    述。二、原告所主張附表一至五所示之土地原為附表一至五
    所示之人所共有，其中部分共有人已死亡，業如前述。共有
    人已死亡部分，應由其繼承人當然繼承，故前開土地即附表
    一之一至五之一所示之土地為附表一之一至附表五之一所示
    之本件兩造所分別共有，各共有人之姓名與權利範圍則分別
    如附表一之一至五之一之共有人姓名欄與權利範圍欄所示；
    與兩造並無不分割之約定，亦無因物之使用目的而不能分割
    之情事，惟兩造無法達成分割協議，且系爭土地共有人多數
    相同，並均係相鄰之乙種建築用地，且原告已取得各筆土地
    應有部分過半數之共有人之同意合併分割等事實，有土地登
    記第一類謄本（見本院卷三第41至104頁）、共有人同意書
    與同意合併分割共有人之持分比例表（見本院卷一第99
至115頁）等在卷可證，自均堪信為真實。則為系
爭5筆土地共有人之原告請求就系爭5筆土地為裁判合併分割，自
      屬有據。三、再就系爭5筆土地之合併分割方法，審酌如
      下：（一）經本院會同到場兩造及地政人員勘驗附圖三所
      示使
用現況 ，其中代號a為代號b、c建物門前之空地，並設有圍牆；
代號b之鋼筋混凝土造2層建物，門牌號
碼為鹿草鄉竹子脚      186號外觀新穎，目前供住家使用；
代號c之鐵皮鐵骨雨遮      ，則為代號b建物門前之雨遮建物，
供擺放雜物及停車使      用。代號d之鐵骨造雨遮，則為代號M
建物之雨遮，該雨遮      為代號d、N之地上物，供停放自小客
車使用。代號e之瓦      土造房屋，則為代號L房屋之一部分
。代號f與代號k之石      棉瓦水泥柱雨遮，係老舊之1層建
物，供堆放馬達等雜物      使用。代號g之空地，現況種有甘
藷
、香蕉等農作物。代      號H現況為約3米寬之柏油路面道路，
可供系爭土地對外聯      絡通行。代號I之1層鐵皮磚造房屋，
前開建物外觀已老舊      ，僅供堆放雜物使用。代號J之1層鐵
皮磚造房屋，外觀已      老舊，目前供住家使用，部分堆放農
具及雜物。代號L之1      層瓦磚造房屋，目前供住家使用。代
號
M之磚造房屋，目      前供住家使用。代號O則為代號M建物旁
之空地。代號P之1      層瓦磚造房屋，門牌號碼為竹子脚1
84號，外觀已老舊，      屋簷下曬有衣物，目前供住家使用。
代號
Q之磚造房屋為      門牌號碼竹子脚183之1房屋之一部分（
主體建物坐落639      地號土地上）；代號R及fl之雨遮，則
為前開建物之一部      分。代號S及代號C1之1層瓦磚造房屋，
外
觀已老舊，門牌      號碼為竹子脚183號，目前供住家使用。
代號bl之1層鐵皮      鐵骨雨遮，則為前開C1建物旁所搭設，
供停放汽車使用。      代號dl之瓦磚木造雨遮，亦為前開C1
建物旁搭設之簡易地      上物，供堆放雜物使用。代號el之空
地
，目前有停放汽車      及堆放雜物。代號al之空地，則為C
1建物圍牆内之空地，      擺放瓦斯桶。代號Y之空地部分有雜
物，
大部分種植雜樹      。代號X及Z則為636地號柏油路面道路
之一部分。代號V、      T之空地，亦種有雜樹。代號W之1
層鐵皮鐵管房屋，外觀      已老舊，為被告甲地○○佔有使用中
，目前供倉庫使用。代      號U與前開H之柏油路面道路為同一
條
道路，可供系爭土地      對外聯絡通行。系爭5筆土地北鄰64
2地號土地，前開鄰地      現況部分為前開代號U、H之柏油路
面
道路之一部分。系爭      5筆土地西鄰636地號土地，前開
鄰地現況為3米寬之柏油      路面道路，可供系爭土地對外聯
絡通行。
系爭5筆土地南      鄰639及650地號土地，前開639地號
鄰地蓋有建物，無法      供系爭土地對外聯絡通行，前開65
0地號鄰地現況為約3米      寬之柏油路面道路，可供系爭土地
對外聯絡通行，據地政      人員稱可能前開部分代號建物有佔
用到650
地號土地。系      爭5筆土地東鄰648及644地號土地，前
開648地號鄰地蓋有      建物，無法供系爭土地對外聯絡通行
；644地號鄰地部分      亦蓋有建物，部分即與前開代號U
、H之3米寬柏油路面道      路銜接之道路。系爭5筆土地現況
大部
分為住家，附近周      圍地亦均大部分為住家，交通不便，有
本院1
10年11月5日    &nbs
p; 勘驗筆錄在卷可憑（見本院卷二第357至367頁），
亦均堪      信為真實。（二）則依前開說明，斟酌系爭土地共
有人之利益與系爭土地目      前使用狀態、兩造之意願、系爭
共有物之性質與地形現況      、分割後之經濟效用、兩造前開
應有部分等情狀，就兩造      所提前開各分割方案衡量比較，
因無從兼顧所有共有人利      益而需兩害相權取其輕，本院因
認如附圖一所示之分割方      案為可採，爰判決如主文第1項
所示。
至前開附圖一中關      於ｂ○○○分得I、面積83.12平
方公尺部分，因ｂ○○○      之權利範圍已由被告ａ○○○取
得，故該部分應分配與被    &nb
sp; 告ａ○○○，爰以手寫方式更正前開附圖一，附此敘明
。四、再按法院為終局判決時，應依職權為訴訟費用之裁判。因
    共　　有物分割事件涉訟，由敗訴當事人負擔訴訟費用顯失
    公平者　　，法院得酌量情形，命勝訴之當事人負擔其一部
    。共同訴訟人，按其人數，平均分擔訴訟費用，但共同訴訟
    人於訴訟之利害關係顯有差異者，法院得酌量其利害關係之
    比例，命分別負擔；共同訴訟人因連帶或不可分之債敗訴者
    ，應連帶負擔訴訟費用，民事訴訟法第87條第1項、第80條
    之1、第85條第1、2項分別定有明文。而法院准予分割共有
    物之判決，被告有數人時，非因連帶或不可分之債敗訴（除
    公同共有部分外），自無庸引用民事訴訟法第85條第2項；
    且依前開民事訴訟法第80條之1之立法理由觀之，民事訴訟
    法第80條之1係同法第78條、第79條之特別規定，則訴訟費
    用負擔之依據自無庸再贅引民事訴訟法第78條、第79條。查
    本院
審酌分割共有物之訴，係固有必要共同訴訟，兩造本可互換地位
    ，本件原告起訴雖於法有據，但被告應訴實因訴訟性質所不
    得不然　　；且分割方法係法院考量全體共有人利益依職權
    所定，原告既為共有人之一，亦同受利益，若全由形式上敗
    訴者負擔訴訟費用亦顯失公平，本院爰審酌就系爭5筆土地
    之面積與兩造共有比例情形、分割所受之利益、共同被告於
    訴訟之利害關係差異之性質等，因認本件訴訟費用其中之12
    %應由附表一之一所示之當事人按原應有部分（權利範圍）
    之比例負擔（公同共有部分則應就該部分連帶負擔）；其中
    之10%則應由附表二之一所示當事人按原應有部分（權利範
    圍）之比例負擔（公同共有部分之公同共有人則應就該部分
    連帶負擔）；其中之54%則應由附表三之一所示當事人按原
    應有部分（權利範圍）之比例負擔（公同共有部分之公同共
    有人則應就該部分連帶負擔）；其中之10%則應由附表四之
    一所示當事人按原應有部分（權利範圍）之比例負擔（公同
    共有部分之公同共有人則應就該部分連帶負擔）；其中之14
    %則應由附表五之一所示當事人按原
應有部分（權利範圍）之比例負擔（公同共有部分之公同共有人
    則應就該部分連帶負擔），較為公允，爰諭知如主文第2項
    所示。五
、本件事證已臻明確，兩造所為之其他主張，陳述並所提之證據
，經審酌
後，認均與本件之結論無礙，不再一一論述，併予敘明。中　　
                  華　　民　　國　　111 　年　　5 　　月
                  　　3 　　日      &nbs
p;   &
nbsp;       民事第二庭&n
bsp; 法　官　陳卿和以上正本係照原本作成。
如對本判決上訴，須於判決送達後20日內向本院提出上訴狀（應
附繕本
）。如委任律師提起上訴者，應一併繳納上訴審裁判費。中　　
                        華　　民　　國　　111 　年　　5 
                        　　月　　3 　　日              
                         
      
         書記官　黃亭嘉附表一、嘉義縣○○鄉○○段000地號土地
。編號    
共有人姓名             權利範圍一、    原告     
;               56分之22二、&nbs
p;   ｆ○（已死亡）          14分之2三、&nbs
p;   甲未○（已死亡）          56分之2四、    被
告甲Ｃ○○              56分之1五、    
被告甲甲○○              56分之1六、   
 被告ｖ○○              56分之1七、  
  被告ｒ○○　            56分之1八、   
 被告ｇ○○             336
分之1九、    甲申○○（已死亡）       336分之1十  、
　被告甲丑○○             168分之1　十一、  被告甲
戌○                28分之1十二、 
; 被告ｈ○○              56分之1　　十三
、　被告甲午○○             6
72分之1　　十四、　被告甲寅○○　          &nbs
p;672分之1十五、　被告甲天○○　           672分之1十六、 
 被告庚○○  &n
bsp;      
    672分之1（
公同共有）　　　  被告ｄ○○　　    被告蔡繐如即ｐ○○　　    
    被告ｊ○○十七、&nb
sp; 被告Ｆ○○              56分之5　　　十八、
  被告卯○○              56分之5十
九、  被告ａ○○○ 
           56分之6　　　　附表二、嘉義縣○○鄉○○段000地號
土地。編號 
;   共有人姓名             權利範圍一、    原告  &nb
sp;                112分
之26二、    甲未○（已死亡）          56分之2三、 
   被告甲Ｃ○○              56分之1四、  
  被告甲甲○○              56分之1　　五、&nbs
p;   被告ｖ○○              56分之1
六、    被告ｒ○○　            56分之1七、&nbs
p;   被告ｇ○○            
 112分之1八、    甲申○○（已死亡）       112分之
1九、　  被告甲丑○○            &nbs
p; 56分之1十、    甲Ｄ○（已死亡）         112分之3十一、
  被告甲戌○                28分
之1十二、  被告ｈ○○          &nbs
p;   56分之2　　十三、　ｑ○（已死亡）          &n
bsp;7分之1十四、　被告甲地○○         
;    112分之5　　十五、　被告ｃ○○○　         1
12分之5十六、  被告甲午○○        &n
bsp;    224分之1十七、  被告甲寅○○　　　     
  224分之1十八、  被告甲天○○　           224分
之1十九、  被告庚○○      &n
bsp;     &n
bsp;224分之1（公同共有）　　　  被告ｄ○○　　    被告蔡繐
      如即ｐ○○　　    
被告ｊ○○二十、  被告Ｆ○○            &nb
sp; 28分之5　　　二十一、被告卯○○            &
nbsp; 56分之5　　二十二、被告己○○             112分之1　附表三、嘉義縣○○鄉○○段000地
號土地。編號    共有人姓名             權利範圍一、   
 原告                 61152分之159
15二、    被告甲Ｃ○○             112分之
3三、    被告甲甲○○             112分
之3　　四、    被告ｖ○○            &n
bsp;112分之3五、    被告ｒ○○　           11
2分之3六、    被告甲丑○○          &n
bsp;   56分之1七、　　被告ｇ○○        &nb
sp;    112分之1八、    甲申○○（已死亡）       
112分之1九、  　被告甲戌○                
28分之1十、    被告ｈ○○          &n
bsp;  112分之3　　十一、　被告甲地○○     
      30576分之2703　　十二、　被告ｃ○○○　      &nb
sp;61152分之2703十三、  被告甲午○○      
       224分之1十四、  被告甲寅○○　　　  &nbs
p;    224分之1十五、  被告甲天○○　          &
nbsp;224分之1十六、&
nbsp; 被告庚○○    
      
   224分之1（公同共有）　　　  被告ｄ○○　　    被告蔡繐如
        即ｐ○○　　 
   被告ｊ○○十七、  被告Ｆ○○            &n
bsp;112分之21　　　十八、&nbs
p; 被告卯○○              56分之11　　附表四、嘉義縣○○鄉○○段000地號土地。編號    共有人姓名             權利
    範圍一、 
   原告             
;      112分之43二、    甲宇○○（已
死亡）        56分之1三、　　甲未○（已死亡）       
   56分之2四、    被告甲Ｃ○○            
  56分之1五、    被告甲甲○○           
   56分之1　　六、    被告ｖ○○         
;     56分之1七、    被告ｒ○○　        &nbs
p;   56分之1八、    被告ｇ○○      
       112分之1九、    甲申○○（已死亡）    &nb
sp;  112分之1十、    被告甲丑○○     
;         56分之1十一、  甲Ｄ○（已死亡）      &
nbsp;  112分之3十二、  被告甲戌○          &nb
sp;     28分之1十三、  被告ｈ○○    &nbs
p;         56分之2　　十四、　ｑ○（已死亡）    &n
bsp;      7分之1十五、　被告甲地○○      &nb
sp;      112分之1　　十六、　被告甲午○○  &n
bsp;          224分之1十七、  被告甲寅○○　　
　       224分之1十八、  被告甲天○○　      &nb
sp;   &nbs
p;224分之1十九、  被告庚○○&n
bsp;     &n
bsp;      224分之1（公同共有）　　　  被告ｄ○○　　    被
        告蔡繐
如即ｐ○○　　    被告ｊ○○二十、  被告Ｆ○○      &nb
sp;       56分之5　　　二十一、被告卯○○      &
nbsp;     &
nbsp; 56分之5　　二十二、被告己○○             112
分之1　附表五、嘉義縣○○鄉○○段000地號土地。編號    共有人
    姓名             
權利範圍一、    原告              &nbs
p;    112分之33二、    被告甲Ｃ○○        &nbs
p;     56分之1三、    被告甲甲○○        &nb
sp;     56分之1　　四、    被告ｖ○○      &n
bsp;       56分之1五、    被告ｒ○○　      &
nbsp;     56分之1六、    被告ｇ○○  &nbs
p;          168分之1七、    甲申○○（已死亡）  
     168分之1八、    被告甲丑○○  &n
bsp;           84分之1九、    甲宇○○（已死亡） 
;      112分之3十、  　被告甲戌○        
        28分之1十一、  被告ｈ○○    &n
bsp;        112分之3　　十二、　被告甲地○○   
          112分之11十三、　被告甲午○○             672分之5十四、 
; 被告甲寅○○　　　       672分之5十五、  被告甲天○○　   
         
    &
nbsp;  672分之5十六、&nbs
p; 被告庚○○   
          672分之5（公同共有）　　　  被告ｄ○○　　 
;   被告蔡繐如即ｐ○○　　    被告ｊ○○十七、  被告Ｆ○○    
      &n
bsp; 3360分之667　　　十八、  被告卯○○           
 3360分之653　　附表一之一、嘉義縣○○鄉○○段000地號土地。
    編號    共有人姓名          &nb
sp;  權利範圍一、    原告&
nbsp;   &n
bsp;   &nb
sp;   &nbs
p;    
;   56分之22
二、被告ｈ○○（ｆ○之繼承人）&nbs
p; 14分之2（公同共有）　
　被告甲午○○（ｆ○之繼承人）　　被告
甲寅○○（ｆ○之繼承人）　　被告甲天○○（ｆ○之繼承人）　　被告庚○○（ｆ○
之繼承人）　　被告ｄ○○（ｆ○之繼承人
）　　被告ｐ○○即蔡繐如（ｆ○之繼承人）　　被告ｊ○○（ｆ○之
繼承人）　　被告甲黃○○（ｆ○及甲宇○○
之繼承人）　　被告ｅ○○（ｆ○及甲宇○○之繼承人）　　被告ｘ○○（ｆ○及甲宇○○之繼承人）　
　被告ｉ○○（ｆ○及甲宇○○之
繼承人）  &nbs
p; 被告甲Ｆ○○（ｆ○及甲宇
○○之繼承人）　　被告Ｓ○○○
（ｆ○及甲宇○○之繼承人）　　
被告甲卯○○（ｆ○及甲宇○○之
繼承人）  &nbs
p; 被告黃○○（ｆ○之繼承人
）　　被告巳○○（ｆ○之繼承人
）　　被告酉○○（ｆ○之繼承人
）　　被告乙○○（ｆ○之繼承人
）　　被告丁○○（ｆ○之繼承人）
　　被告丙○○（ｆ○之繼承人）　
　被告戊○○（ｆ○之繼承人）　
　被告玄○○（ｆ○之繼承人）　
　被告宙○○（ｆ○之繼承人）　　被告丑○○（ｆ
○之繼承人）　　被告ｍ○○（ｆ○之繼承人）　　
被告ｌ○○（ｆ○之繼承人）　　被告Ｄ○○○（ｆ
○之繼承人）　　被告甲Ｈ○○○（ｆ○之繼承人）
　　被告甲子○○（ｆ○之繼承人）　　被告甲丑○○（ｆ○之繼承人）　　被告ｇ○○（ｆ○之繼承人
甲乙○○○之繼承人）　　被告ｓ○○（ｆ○之繼承人
甲乙○○○之繼承人）　　被告ｙ○○（ｆ○之繼承人甲乙○○○之繼承人）　　被告ｔ○○（ｆ○之繼承人甲乙○○○之繼承人）　　被告Ｅ○○（ｆ
○之繼承人甲乙○○○之繼承人）
　　被告甲玄○○（ｆ○之繼承人
甲乙○○○之繼承人）　　被告Ｖ
○○○（ｆ○之繼承人甲乙○○○
之繼承人）　　被告Ｕ○○（ｆ○
之繼承人繼承人甲乙○○○之繼承
人）　　被告Ｔ○○（ｆ○之繼承
人繼承人甲乙○○○之繼承人）　
　被告甲丙○○（ｆ○之繼承人）　　
被告甲壬○○（ｆ○之繼承人）　　被告Ｏ○○（ｆ○之繼承人）　　被
    告壬○○（ｆ○之繼承人）　　被告子○○（ｆ
○之繼承人）　　被告癸○○（ｆ○之繼承人）　　被告Ｌ○○（ｆ○之繼承人）　　被告Ｊ○○
（ｆ○之繼承人）　　被告Ｋ○○（ｆ○之繼承人）　　
被告Ｉ○○（ｆ○之繼承人）　　三、被告甲地○○（甲未
○之繼承人）     
  56分之2（公同共有）  &n
bsp; 原告甲亥○○（甲未○
之繼承人）　　被告ｃ○○○（甲
未○之繼承人）　　被告Ｑ○○（甲
未○之繼承人ｂ○○○之承受訴訟
人）　　被告Ｘ○○○（甲未○之
繼承人ｂ○○○之承受訴訟人）　
　被告Ｗ○○○（甲未○之繼承人
ｂ○○○之承受訴訟人）&nbs
p;   被告甲宙○○（甲未○之繼承人）　　被告甲
戊○○（甲未○之繼承人）　　被
告甲癸○○（甲未○之繼承人）　
　被告甲Ｉ○○○（甲未○之繼承
人）　　被告ｋ○○（甲未○之繼
承人）　　被告甲○○（甲未○之
繼承人）　　被告甲酉○○（甲未
○之繼承人）　　被告甲己○○（
甲未○之繼承人）　　被告甲庚○○（甲未○之繼承人）　　被告甲
Ｇ○○（甲未○之繼承人）　　被
告未○○（甲未○之繼承人）　　被
告天○○（甲未○之繼承人）　　被
告Ｐ○○（甲未○之繼承人）　　
被告甲Ｂ○○（甲未○之繼承人）　
　被告ｚ○○（甲未○之繼承人）
　　被告甲辛○○（甲未○之繼承
人）　　被告甲Ｅ○○（甲未○之
繼承人）　　被告ｕ○○（甲未○
之繼承人）　　被告ｗ○○（甲未
○之繼承人）　　被告ｏ○○（甲
未○之繼承人）　　被告Ｙ○○（
甲未○之繼承人）　　被告Ｚ○○○（甲未○之繼承人）　　被告ａ○○○（甲未○之繼
承人）　　被告Ｎ○○（甲未○之繼承人）　　被告Ａ
○○○（甲未○之繼承人）　　被告戌○○（甲未○之繼
承人）　　被告Ｇ○○（甲未○之繼
承人）　　被告Ｈ○○（甲未○之繼承人）　　被告Ｂ○○（甲未○之繼
    承人）　　被告亥○○（甲未○之繼承人）　　被告Ｃ○○（甲未
    ○之繼承人）　　被告午○○（
甲未○之繼承人）　　被告地○○（甲未○之繼承人）　　被告辛○○
    （甲未○之繼承人寅○○之承受訴訟人）　　被告宇○○（甲未○
    之繼承人寅○○之承受訴訟人）　
　被告申○○（甲未○之繼承人寅○○之承受訴訟人）　　　被告Ｒ○○○（甲未○之繼承人）四、    被告甲Ｃ○○  &nbs
p;           56分之1五、    被告甲甲○○&nbs
p;             56分之1六、    被告ｖ○○&nbs
p;            
 56分之1七、    被告ｒ○○　            
56分之1八、    被告ｇ○○             3
36分之1九、被告ｓ○○（甲申○○之承受訴訟人）     336分之1十
      、  　被告甲丑○○ 
;            168分之1　十一、  被告甲戌○
                2
8分之1十二、  被告ｈ○○          &nb
sp;   56分之1　　十三、　被告甲午○○             
;672分之1　　十四、　被告
甲寅○○　     
      
672分之1十五、　被告甲天○○　           672分之1十六、 
; 被告庚○○             672分之1（公同共有）　　
　  被告ｄ○○　　    被告蔡繐如即ｐ○○　　    被告ｊ○○十七、 
; 被告Ｆ○○    &n
bsp;         56分之5　　　十八、  被告卯○○    &nb
sp;         56分之5十九、  被告ａ○○○           
 56分之6　　　　附表二之一、嘉義縣○○鄉○○段00
0地號土地。編號    共有
人姓名   
       &nb
sp;  權利範圍一、  &nb
sp; 原告     
        
;    
  112分之26二
、被告甲地○○（甲未○之繼承人）
 56分之2（公同共有）&nb
sp;   原告（甲
未○之繼承人）　　被告ｃ○○○
（甲未○之繼承人）　　被告Ｑ○○（甲未○之繼承人ｂ○○○之承
受訴訟人）　　被告Ｘ○○○（甲
未○之繼承人ｂ○○○之承受訴訟
人）　　被告Ｗ○○○（甲未○之
繼承人ｂ○○○之承受訴訟人）&
nbsp;   被告
甲宙○○（甲未○之繼承人）　　
被告甲戊○○（甲未○之繼承人）
　　被告甲癸○○（甲未○之繼承
人）　　被告甲Ｉ○○○（甲未○
之繼承人）　　被告ｋ○○（甲未
○之繼承人）　　被告甲○○（甲
未○之繼承人）　　被告甲酉○○
（甲未○之繼承人）　　被告甲己○○（甲未○之繼承人）　　被告甲庚○○（甲未○之繼承人）　　被告
甲Ｇ○○（甲未○之繼承人）　　被
告未○○（甲未○之繼承人）　　
被告天○○（甲未○之繼承人）　
　被告Ｐ○○（甲未○之繼承人）
　　被告甲Ｂ○○（甲未○之繼承
人）　　被告ｚ○○（甲未○之繼
承人）　　被告甲辛○○（甲未○
之繼承人）　　被告甲Ｅ○○（甲
未○之繼承人）　　被告ｕ○○（
甲未○之繼承人）　　被告ｗ○○（甲未○之繼承人）
　　被告ｏ○○（甲未○之繼承人）　　被告Ｙ○○（
甲未○之繼承人）　　被告Ｚ○○○（甲未○之繼承人）
　　被告ａ○○○（甲未○之繼承人
）　　被告Ｎ○○（甲未○之繼承人）　　被告Ａ○○○（甲未○之繼承
    人）　　被告戌○○（甲未○之繼承人）　　被告Ｇ○○（甲未○
    之繼承人）　　被告Ｈ○○（甲
未○之繼承人）　　被告Ｂ○○（甲未○之繼承人）　　被告亥○○（
    甲未○之繼承人）　　被告Ｃ○○（甲未○之繼承人）　　被告
    午○○（甲未○之繼承人）　　被告地○○（甲未○之繼承人）　　被告辛○○（甲未○之繼承人寅○○之承受
    訴訟人）　　被告宇○○（甲未○之繼承人寅○○之承受訴訟人
    ）　　被告申○○（甲未○之繼承人
寅○○之承受訴訟人）　　　被告Ｒ○○○（甲未○之繼承人）三、   
     被告甲Ｃ○○     
;         56分之1四、    被告甲甲○○    &nbs
p;         
56分之1　　五、    被告ｖ○○           
   56分之1六、   
 被告ｒ○○　    &
nbsp;       56分之1七、    被告ｇ○○      &
nbsp;      112分之1八、被告ｓ○○（甲申○○之承受訴訟人）  11
      2分之1九、　&nbs
p; 被告甲丑○○     
;         56分之1十、被告ｎ○○（即甲Ｄ○之繼承人）112分之3（
      公同共有）　
  被告甲Ａ○○（即甲Ｄ○之繼承人）十一、  被告甲戌○   
             28分之1十二、  被告ｈ○○ 
             56分之2　　十
三、被告甲丁○○（即ｑ○之繼承人）  7分之1十四、　被告甲地○○
            &nbs
p;      112分之5　　十五、　被告ｃ○○○　         
;112分之5十六、 
; 被告甲午○○    &nb
sp;     &nb
sp;  224分之1十七、  被告甲寅○○　　　       224分之1十八
      、&
nbsp; 被告甲天○○　           224分之1十九、&n
bsp; 被告庚○○             224分之1
（公同共有）　　　  被告ｄ○○　　
    被告蔡繐如即ｐ○○　　    被告ｊ○○二十、  被告Ｆ○○    
          28分之5　　　二十一、被告卯○○           
;   56分之5　　二十二、被告己○○             11
2分之1　附表三之一、嘉義縣○○鄉○○段000地號土地。編號    
    共有人姓名        
     權利範圍一、    原告         
;        61152分之15915二、    被告甲Ｃ○○ 
            112分之3三、    被告甲甲○○ 
;            112分之3　　四、  &nb
sp; 被告ｖ○○    &
nbsp;        112分之3五、    被告ｒ○○　    
       112分之3六、    被告甲丑○○      &
nbsp;       56分之1七、　　被告ｇ○○      &
nbsp;      112分之1八、被告ｓ○○（甲申○○之承受訴訟
人）112分之1九、  　被告甲戌○            &nbs
p;   28分之1十、    被告ｈ○○    &
nbsp;        112分之3　　十一、　被告甲地○○   
;        30576分之2703　　十二、　被告ｃ○○○　      &
nbsp;61152分之270
3十三、  被告甲午○○  &
nbsp;     &
nbsp;    224分之1十四、  被告甲寅○○　　　       22
4分之1十五、  被告甲天○○　           224分之1十六、&
nbsp; 被告庚○○   
;          224分之1（公同共有）　　　  被告ｄ○○　　  &
nbsp; 被告蔡繐如即ｐ○○　　    被告ｊ○○十七、  被告Ｆ○○     
           &
nbsp;112分之21　　　十八、  被告卯○○&nb
sp;       &nb
sp;     56分之11　　附表
四之一、嘉義縣○○鄉○○段000地號土地。編號 
;   共有人姓名    &
nbsp;       &
nbsp;權利範圍一、    原告&nb
sp;         &
nbsp;     &nbs
p;  112分之43
二、被告ｘ○○（甲宇○○之繼承人）56分之1（公同
共有）     被告甲
黃○○（甲宇○○之繼承人）   
 被告ｅ○○（甲宇○○之繼承人）  &nbs
p; 被告ｉ○○（甲宇○○之繼
承人）   
; 被告Ｓ○○○（甲宇○○之繼承
人）   
 被告甲Ｆ○○（甲宇○○之繼承
人）   
 被告甲卯○○（甲宇○○之繼承
人）　　三、被告甲地○○（甲未
○之繼承人）  56
分之2（公同共有） 
   原告（甲未○之
繼承人）　　被告ｃ○○○（甲未
○之繼承人）　　被告Ｑ○○（甲
未○之繼承人ｂ○○○之承受訴訟
人）　　被告Ｘ○○○（甲未○之
繼承人ｂ○○○之承受訴訟人）　
　被告Ｗ○○○（甲未○之繼承人
ｂ○○○之承受訴訟人）&nbs
p;   被告甲宙○○（甲未○之繼承人）　　被告甲
戊○○（甲未○之繼承人）　　被告
甲癸○○（甲未○之繼承人）　　被
告甲Ｉ○○○（甲未○之繼承人）
　　被告ｋ○○（甲未○之繼承人）
　　被告甲○○（甲未○之繼承人
）　　被告甲酉○○（甲未○之繼
承人）　　被告甲己○○（甲未○
之繼承人）　　被告甲庚○○（甲
未○之繼承人）　　被告甲Ｇ○○
（甲未○之繼承人）　　被告未○○（甲未○之繼承人）　　被告天
○○（甲未○之繼承人）　　被告
Ｐ○○（甲未○之繼承人）　　被告甲Ｂ○○（甲未○
之繼承人）　　被告ｚ○○（甲未○之繼承人）　　被
告甲辛○○（甲未○之繼承人）　　被告甲Ｅ○○（甲未
○之繼承人）　　被告ｕ○○（甲未
○之繼承人）　　被告ｗ○○（甲未○之繼承人）　　被告ｏ○○（甲未
    ○之繼承人）　　被告Ｙ○○（甲未○之繼承人）　　被告Ｚ○○○
    （甲未○之繼承人）　　被告
ａ○○○（甲未○之繼承人）　　被告Ｎ○○（甲未○之繼承人）　　被
    告Ａ○○○（甲未○之繼承人）　　被告戌○○（甲未○之繼承人）
    　　被告Ｇ○○（甲未○之繼承人
）　　被告Ｈ○○（甲未○之繼承人）　　被告Ｂ○○（甲未○之繼承人
    ）　　被告亥○○（甲未○之繼承人）　　被告Ｃ○○（甲未○之
    繼承人）　　被告午○○（甲未
○之繼承人）　　被告地○○（甲未○之繼承人）　　被告辛○○（甲
    未○之繼承人寅○○之承受訴訟人）　　被告宇○○（甲未○之繼
    承人寅○○之承受訴
訟人）　　被告申○○（甲未○之繼承人寅○○之承受訴訟人）　　
    　被告Ｒ○○○（甲未○之繼承人）四、    被告甲Ｃ○○  
      &nbs
p;     56分之1五、    被告甲甲○○        &nb
sp;     56分之1　　六、&
nbsp;   被告ｖ
○○              56分之1七、    被告ｒ
○○　            56分之1八、    被告ｇ○○
      
       112分之1九、被告ｓ○○（甲申○○之承受訴訟人） 112分之
      1十、&nbs
p;   被告甲丑○○             
; 56分之1十一、被告ｎ○○（甲Ｄ○之繼承人）112分之3（公同共有
      ）　　　被告甲Ａ○○（甲Ｄ○之繼
承人）十二、  被告甲戌○            &nb
sp;   28分之1十三、  被告ｈ○○            &n
bsp; 56分之2　　十四、
被告甲丁○○（ｑ○之繼承人） 7分之1十五、　被告
甲地○○    &nb
sp;        112分之1　　十六、　被告甲午○○      &n
bsp;      224分之1十七、  被告甲寅○○　　　    &
nbsp;  224分之1十八、  被告甲天○○　        &
nbsp;  224分之1十九、&n
bsp; 被告庚○○             224分之1（公同共有）　　　
  被告ｄ○○　　    被告蔡繐如即ｐ○○　　    被告ｊ○○二十、  
    被告Ｆ○○      
        56分之5　　　二十一、被告卯○○        &n
bsp;     56分之5　　二十二、被告己○○            
 112分之1　附表五之一、嘉義縣○○鄉○○段000地號土地。編號  
      共有人姓名    &nbs
p;        權利範圍一、    原告    &nb
sp;              112分之33二、    
被告甲Ｃ○○    &nbs
p;         56分之1三、    被告甲甲○○    &nb
sp;       &nb
sp; 56分之1　　四、    被
告ｖ○○      &nb
sp;       56分
之1五、    被告ｒ○○　 
;        
;   56分之1六、    
被告ｇ○○             168分之1七、被告ｓ○○（甲申○○之承受訴
訟人）168分之1八、    被告甲丑○○           
;   84分之1九、被告ｘ○○（甲宇○○之繼承人）112分之3（公同共
      有）    被告甲黃○○（
甲宇○○之繼承人）    被告ｅ○○（甲宇○○之繼承人）    被告ｉ○○
      （甲宇○○之
繼承人）    被告Ｓ○○○（甲宇○○之繼承人）    被告甲
Ｆ○○（甲宇○○之繼承人）    被告甲卯○○（甲宇○○之繼承人）　
      　十、  　被告甲戌○&nb
sp;               28分之1十一、  被告ｈ○○&n
bsp;   &nb
sp;       
 112分之3　　十二、　被告甲
地○○             112分之11十三、　被告甲午○○&
nbsp;            672分之5十四、  被告甲寅○○　　　       672分之5十五、  被告甲天○○　           672分之5十六、  被告庚○○             672分之5（公同共有）　　　  被告ｄ○○　　    被告蔡繐如即ｐ○○　　    被告ｊ○○十七、  被告Ｆ○○            3360分之667　　　十八、  被告卯○○            3360分之653　　附註：訴訟費用負擔部分，附表一之一至五之一中，其權利範圍為公同共有者，連帶負擔該權利範圍計算之訴訟費用。